臺灣高等法院臺中分院刑事裁定　
111年度毒抗字第37號
抗  告  人  
即  被  告  支大恆


上列抗告人因違反毒品危害防制條例案件，經檢察官聲請觀察、
勒戒（聲請案號：臺灣臺中地方檢察署110年度聲觀字第1248號
、110年度毒偵字第3361號），不服臺灣臺中地方法院中華民國1
10年11月30日裁定（110年度毒聲字第1494號），提起抗告，本
院裁定如下：
    主  文
抗告駁回。
    理  由
一、抗告意旨略以：抗告人即被告甲○○（下稱抗告人）於警詢時
    主動交出毒品，供出毒品來源，積極配合偵辦。抗告人為家
    中經濟支柱，尚有一子無法工作，配偶亦已離家，故懇請撤
    銷原裁定，給予抗告人機會等語。
二、按犯毒品危害防制條例第10條之罪者，檢察官應聲請法院裁
    定，或少年法院（地方法院少年法庭）應先裁定，令被告或
    少年入勒戒處所觀察、勒戒，其期間不得逾2月，毒品危害
    防制條例第20條第1項定有明文。又同條第3項規定，犯第10
    條之罪於觀察、勒戒或強制戒治執行完畢釋放後，3年後再
    犯者，應適用同條第1、2項之規定。且此所謂「3年後再犯
    」，只要本次再犯（不論修正施行前、後）距最近1次觀察
    、勒戒或強制戒治執行完畢釋放，已逾3年者，即該當之，
    不因其間有無犯第10條之罪經起訴、判刑或執行而受影響。
三、經查：
　㈠本件抗告人基於施用第一級毒品海洛因、第二級毒品甲基安
    非他命之犯意，於民國110年10月4日凌晨2時許，在臺中市○
    ○區○○○路0巷00號住處陸續施用毒品海洛因、甲基安非他命
    等事實，業據其於偵訊時坦承不諱，且有南投縣政府警察局
    少年警察隊委託驗尿液代號與真實姓名對照表、中山醫學大
    學檢驗科藥物檢測中心110年10月15日尿液檢驗報告、南投
    縣政府警察局少年警察隊搜索扣押筆錄暨扣押物品目錄表、
    衛生福利部草屯療養院110年10月7日草療鑑字第1101000037
    、0000000000號鑑驗書及扣案物照片等可憑，足堪認定。
  ㈡抗告人前因施用毒品案件，經裁定送觀察、勒戒，因認無施
    用毒品之傾向，於91年8月6日執行完畢，有臺灣高等法院被
    告前案紀錄表在卷可稽。是抗告人施用毒品之時間，距其最
    近一次觀察、勒戒或強制戒治執行完畢釋放已逾3年，屬現
    行毒品危害防制條例第20條第3項所定「3年後再犯」，不因
    抗告人曾先後多次犯施用毒品罪，經起訴、判刑或執行而受
    影響。則檢察官於開庭訊問後，考量全案情節，爰依毒品危
    害防制條例第20條第1項聲請裁定送觀察、勒戒，原審認其
    聲請核屬有據，為有理由，而准許檢察官之聲請，並無違誤
    。抗告人意旨所稱其家庭事由狀況，縱若屬實，其情堪憫，
    然不影響是否將抗告人移送觀察、勒戒之判斷，則其以此為
    由提起抗告，自屬無據。
四、綜上所述，抗告人既有本件施用第一、二級毒品之行為，自
    有予以矯治並預防其將來繼續施用之必要性，原審依檢察官
    聲請，裁定將抗告人送勒戒處所觀察、勒戒，經核並無違誤
    。抗告人猶執前詞提起本件抗告，指摘原裁定不當，為無理
    由，應予駁回。
據上論斷，依刑事訴訟法第412條，裁定如主文。　　
中　　華　　民　　國　　111 　年　　1 　　月　　10　　日
        　　刑事第二庭    審判長法　官  何　志　通
　　　　　　　　　　　　　　    法　官  許  月  馨
　　　　　　　　　　　　　　　  法　官  吳  進  發
以上正本證明與原本無異。                          
不得再抗告。                                        
                                書記官  洪  宛  渝

中　　華　　民　　國　　111 　年　　1 　　月　　10　　日